臺灣宜蘭地方法院刑事判決
111年度訴字第97號
公  訴  人  臺灣宜蘭地方檢察署檢察官
被      告  王中祺


上列被告因洗錢防制法等案件，經檢察官提起公訴（111年度偵
緝字第94號），被告於本院準備程序中就被訴事實為有罪之陳述
，經告以簡式審判程序之旨，並聽取當事人意見後，經本院合議
庭裁定由受命法官獨任行簡式審判程序，判決如下：
    主  文
王中祺幫助犯洗錢防制法第十四條第一項之洗錢罪，處有期徒刑
貳月，併科罰金新臺幣貳萬元，罰金如易服勞役，以新臺幣壹仟
元折算壹日。未扣案之犯罪所得新臺幣參仟元沒收，於全部或一
部不能沒收或不宜執行沒收時，追徵其價額。
    犯罪事實及理由
一、本件被告王中祺所犯係死刑、無期徒刑、最輕本刑為三年以
    上有期徒刑以外之罪，其於審理中就被訴事實為有罪之陳述
    ，經本院告知簡式審判程序之旨，並聽取公訴人、被告之意
    見後，依刑事訴訟法第273條之1第1項規定，裁定進行簡式
    審判程序並為審理判決，且依刑事訴訟法第273條之2、第15
    9條第2項之規定，不適用第159條第1項關於排除傳聞證據、
    第161條之2關於當事人、代理人、辯護人或輔佐人就證據調
    查之範圍、次序及方法表示意見之規定、第161條之3關於調
    查被告自白的限制之規定、第163條之1關於聲請調查證據的
    程式之規定、第164條至第170條關於證據調查方法等傳聞法
    則有關限制證據能力之相關規定，合先敘明。
二、本件犯罪事實及證據，除犯罪事實欄第5行「16時2分許」更
    正為「18時2分許」，第8行至第10行補充更正為「即共同意
    圖為自己不法之所有，基於詐欺取財、洗錢之犯意聯絡（無
    證據證明為3人以上共犯）」，犯罪事實欄及附表內「被害
    人」均更正為「匯款人」，證據部分補充「被告於本院審理
    中之自白、告訴人呂佳曄之國泰世華銀行、永豐商業銀行帳
    戶交易明細」，刪除「告訴人呂佳曄提供之轉帳交易明細2
    紙」外，其餘均引用檢察官起訴書之記載（如附件）。
三、沒收
　㈠被告因提供本案帳戶資料獲取報酬新臺幣3000元等情，業據
    被告於偵查及本院審理中供承在卷（見偵緝卷第21頁、本院
    卷第97頁），應依刑法第38條之1第1項、第3項前段之規定
    宣告沒收，於全部或一部不能沒收或不宜執行沒收時，追徵
    其價額。
　㈡洗錢防制法第18條第1項固規定「犯第14條之罪，其所移轉、
    變更、掩飾、隱匿、收受、取得、持有、使用之財物或財產
    上利益，沒收之；犯第15條之罪，其所收受、持有、使用之
    財物或財產上利益，亦同。」，惟被告非實際上提款之人，
    無掩飾隱匿詐欺贓款之犯行，非洗錢防制法第14條第1項之
    正犯，自無前揭規定之適用，附此敘明。　
四、依刑事訴訟法第273條之1第1項、第299條第1項前段、第310
    條之2、第454條第2項，洗錢防制法第14條第1項、第16條第
    2項，刑法第11條前段、第30條第1項前段、第2項、第339條
    第1項、第55條、第42條第3項前段、第38條之1第1項前段、
    第3項，刑法施行法第1條之1第1項，判決如主文。
本案經檢察官董良造提起公訴，檢察官張學翰到庭執行職務。
中　　華　　民　　國　　111 　年　　8 　　月　　25　　日
                  刑事第五庭  法  官  李蕙伶
以上正本證明與原本無異。
本判決為第一審判決，當事人如不服本判決，應於收受送達後20
日內向本院提出上訴書狀（須按他造當事人之人數附繕本）；告
訴人、被害人如不服本判決，應請求檢察官於上訴期間內提出上
訴。若有上訴權人均未提出上訴，待判決確定後本件將送檢察署
執行，檢察署將以傳票或命令告知被告有關執行之事宜，被告勿
庸於收到本判決後即前來本院或檢察署繳納易科罰金或進行其他
執行事項。
     　　　　　　             書記官  陳靜宜　　　　　　
中　　華　　民　　國　　111 　年　　8 　　月　　25　　日
附錄本案論罪科刑法條：
中華民國刑法第339條
（普通詐欺罪）
意圖為自己或第三人不法之所有，以詐術使人將本人或第三人之
物交付者，處5年以下有期徒刑、拘役或科或併科50萬元以下罰
金。
以前項方法得財產上不法之利益或使第三人得之者，亦同。
前二項之未遂犯罰之。

洗錢防制法第14條
有第二條各款所列洗錢行為者，處7年以下有期徒刑，併科新臺
幣5百萬元以下罰金。
前項之未遂犯罰之。
前二項情形，不得科以超過其特定犯罪所定最重本刑之刑。

附件：
臺灣宜蘭地方檢察署檢察官起訴書
                                     111年度偵緝字第94號
　　被　　　告　王中祺　
上列被告因違反洗錢防制法等案件，業經偵查終結，認應提起公
訴，茲將犯罪事實及證據並所犯法條分敘如下:
        犯罪事實
一、王中祺能預見一般人取得他人金融機構帳戶之行為，常與財
    產犯罪之需要密切相關，且取得他人存摺之目的在於取得贓
    款及掩飾犯行不易遭人追查，仍基於幫助詐欺集團向不特定
    人詐欺取財及掩飾詐欺所得去向之不確定故意，於民國110
    年3月14日16時2分許前某時日，在不詳處所，以不詳方式，
    將其申設之陽信商業銀行股份有限公司帳號000-0000000000
    0000號帳戶(下稱本案帳戶)提供給不詳之詐騙集團成員使用
    ，嗣該詐欺集團成員取得本案帳戶後，即共同意圖為自己不
    法之所有，基於詐欺取財之犯意聯絡（無證據證明為3人以
    上共犯），於附表所示詐騙時間，以附表所示方式施以詐術
    ，致附表所示被害人陷於錯誤，依指示於附表所示匯款時間
    ，匯款附表所示金額至本案帳戶內，旋遭該詐欺集團成員提
    領得手，以此方式掩飾及隱匿詐欺犯罪所得贓款去向及所在
    。嗣因附表所示之被害人發覺受騙，經報警處理而循線查悉
    上情。
二、案經呂佳曄告訴及桃園市政府警察局中壢分局報告偵辦。
　　　　證據並所犯法條
一、證據清單及待證事實:
編號 證據名稱 待證事實 1 被告王中祺於偵訊中之供述。 被告坦承本案帳戶為其所申設，且以3,000元之代價，提供予他人使用之事實。 2 證人即被害人黃心品於警詢中之指述 證明如附表編號1所示，其遭詐欺集團詐騙，而匯款至本案帳戶之事實。 3 證人即告訴人呂佳曄於警詢時之指訴 證明如附表編號2所示，其遭詐欺集團詐騙，而匯款至本案帳戶之事實。 4 告訴人呂佳曄提供之 轉帳交易明細2紙  5 被告之本案帳戶基本資料、交易明細資料各1份 證明如附表所示被害人於附表所示時間遭詐騙，而匯款至本案帳戶之事實。 
三、被告王中祺提供本案帳戶之資料予詐欺集團，供該詐欺集團
    遂行洗錢及詐欺取財犯罪之用，主觀上係以幫助之意思，參
    與洗錢罪及詐欺取財罪構成要件以外之行為，為幫助犯。核
    被告所為，係犯刑法第30條第1項、同法第339條第1項之幫
    助詐欺取財及違反洗錢防制法第2條第2款而犯同法第14條第
    1項之幫助洗錢等罪嫌。被告以一行為，觸犯上開2罪名，為
    想像競合犯，請依刑法第55條規定，從一重之幫助洗錢罪處
    斷。
四、依刑事訴訟法第251條第1項提起公訴。
  　此　致
臺灣宜蘭地方法院
中　　華　　民　　國　 111　　年　　2 　　月　　15　　日
                              檢　察　官  董良造
　　　　　　　　　　　　　　　
附表：
編 號 被害人 詐騙時間 詐騙方法 匯款時間 匯款金額 （新臺幣） 1 黃心品 110年3月14日某時 不詳詐欺集團成員撥打電話向黃心品冒稱為拼圖之電商業者，佯稱：將黃心品誤植為批發商，需依指示註銷，致黃心品陷於錯誤而匯款至本案帳戶。 110年3月14日18時2分 2萬9,985元 2 呂佳曄(提告) 110年3日14日16時35分許 不詳詐欺集團成員撥打電話向呂佳曄冒稱為網路購物客服，佯稱：誤將呂佳曄升級為高級會員將自動扣款，需依指示取消，致呂佳曄陷於錯誤而匯款至本案帳戶。 110年3月14日18時6分、18時9分 3萬79元、 2萬9,985元